José Luis López Romano

833 387 2741 | 833 118 4020 Enrique Luengas 332, Fracc. Floresta, Altamira, Tamaulipas luka2530@hotmail.com

CONTADOR PÚBLICO Y AUDITOR

PERFIL

Especialista en Recursos Humanos con más de 15 años de experiencia en administración de personal, relaciones laborales, atracción de talento, clima organizacional y cumplimiento normativo en empresas nacionales y multinacionales. Líder orientado a resultados, con fuerte enfoque en procesos, desarrollo organizacional, negociación sindical y mejora del clima laboral.

FORMACIÓN

Contador Público y Auditor

Universidad Autónoma de Tamaulipas | 1999 - 2003, Tamaulipas, México

Cédula Profesional: 9547527

Estudios de Inglés (en curso)

The American School of Tampico

EXPERIENCIA PROFESIONAL

Gerente de Personas y Organización (P&O)

Softys – Altamira, Tamaulipas (Fabricación de papel Tissue a partir de celulosa) Enero 2023 – Actual

- Liderazgo y trabajo en conjunto con equipo multidisciplinario
- Gestión de trámites migratorios y permisos ante ASIPONA, Gobierno Municipal, CFE, Telmex, Pemex, entre otros.
- Registro en SIROC.
- Reclutamiento y contratación de puestos clave.
- Cálculo y presupuesto de nómina ejecutiva.
- Revisión de documentación a prestadores de servicios (contratistas)
- Funciones adicionales relacionadas a Recursos Humanos de puestos anteriores.

Líder de Atracción de Talento Nacional

Solistica FEMSA – Altamira, Tamaulipas (Soluciones Logísticas integrales 3PL) Abril 2022 – Enero 2023

- Coordinación de 9 personas.
- Administración de HC de 2,100 personas.
- Reclutamiento y selección de operadores especializados (doble articulado).
- Seguimiento diario de procesos de candidatos.
- Reportes semanales con Dirección y Gerencias para seguimiento de vacantes.
- Implementación de planes de acción en centros críticos.
- Seguimiento a percepción de nuevos ingresos durante los primeros tres meses.

Coordinador de Recursos Humanos

Solistica FEMSA / Mecanikatek – Altamira, Tamaulipas Junio 2019 – Abril 2022

- Gestión de equipo de 3 personas y 140 colaboradores.
- Proceso de reclutamiento, selección e inducción institucional.
- Administración de Prenomina y nómina.
- Manejo de relaciones sindicales (CCT).
- Control de rotación, ausentismo y desincorporación individual o masiva.
- Elaboración de finiquitos, clima laboral, demandas y relaciones laborales.
- Revisión de pagos variables y comisiones.
- Capacitación, DNC y trato con STPS, IMSS, INFONAVIT, FONACOT.
- Control de tiempos extra y uniformes.

Jefe de Recursos Humanos

Grupo Lala – Región Tamaulipas (Distribución de productos lácteos) Abril 2016 – Diciembre 2018

Cobertura en: Tampico, Mante, Victoria, Matamoros, Reynosa, Laredo, Linares (N.L.)

- Supervisión de 5 personas con un HC de 850.
- Procesos completos de personal: reclutamiento, inducción, nómina y relaciones sindicales.
- Control de rotación, ausentismo, esquemas de pago, finiquitos y desarrollo de talento.
- Coordinación de clima laboral, comunicación, demandas y compensaciones.
- Trato directo con dependencias gubernamentales.
- Control de tiempos extra y dotación de uniformes.

PROFESIONAL

Gerente de Recursos Humanos

Grupo Modelo – Las Cervezas Modelo del Noreste, S. de R.L. de C.V. Febrero 2014 – Junio 2015 (Producción, distribución y exportación de cerveza) Cobertura: Tampico, Ébano, Aldama, Mante, Matamoros, Reynosa, Nuevo Laredo, Naranjos, Álamo, Tuxpan, Poza Rica, Gutiérrez Zamora, Martínez de la Torre, Huauchinango, Puebla.

- Liderazgo de 9 personas, HC de 850.
- Administración de todos los procesos de RH: atracción de talento, clima laboral, relaciones sindicales y laborales.
- Negociaciones de 11 CCT (tabulares y contractuales).
- Presupuesto anual de \$170 millones (plan de ahorro: \$35 millones).
- Atención a dependencias (STPS, JCYA, IMSS, INFONAVIT).
- Gestión de seguridad, higiene y riesgos de trabajo.
- Ejecución de programas de excelencia.

Gerente de Recursos Humanos

Grupo Modelo - Las Cervezas Modelo en Sonora

Enero 2010 – Febrero 2014 (Producción, distribución y exportación de cerveza) Cobertura: Huatabampo, Navojoa, Cd. Obregón, Guaymas, Hermosillo, Cananea, Agua Prieta, Nogales, Caborca.

- Dirección de 7 personas y 750 colaboradores.
- Administración total de procesos de RH.
- Manejo de 5 CCT.
- Presupuesto RH anual de \$85 millones (plan de ahorro: \$17 millones).
- Clima laboral, relaciones sindicales, demandas, seguridad y riesgos de trabajo.
- Proyectos de excelencia y atracción de talento clave.

Asesor Senior de Recursos Humanos

Cervezas Modelo del Noreste (Producción, distribución y exportación de cerveza) Noviembre 2005 – Diciembre 2009

Cobertura: Tampico, Pueblo Viejo, Ébano, Cd. Mante, Aldama.

- Administración de HC de 350 personas (personal sindicalizado y de confianza).
- Incidencias, nóminas, altas/bajas IMSS.
- Trato con instituciones (IMSS, Infonavit, Conciliación y Arbitraje).
- Relaciones laborales conforme a la LFT.
- Supervisión de expedientes y entrega de uniformes.
- Conciliación de pagos fiscales y de seguridad social.

LOGROS

Softys México

- √ Gestión documental efectiva para proveedores.
- ✓ Selección ágil de personal clave para operación.

Solistica FEMSA

- ✓ Implementación de Escuela de Operadores y Escuela para Mujeres.
- √ Mejora de clima laboral de 81% a 92%.
- ✓ Reducción de accidentes laborales (19 meses sin incidentes).

Grupo LALA

- ✓ Reducción de rotación del 33% al 24.5% en 2 años.
- ✓ Disminución del ausentismo en 85%.
- ✓ Transición exitosa a nuevo esquema de preventa.

Grupo Modelo

- ✓ Reconocimiento nacional por disminución de accidentes laborales.
- √ Ahorros de \$35 y \$17 millones anuales en presupuestos de RH.
- ✓ 0 demandas en cierre de operaciones por desvinculaciones masivas.
- ✓ Mejor calificación en GPTW con 9.2.

HABILIDADES

- Dirección y gestión de Recursos Humanos
- Reclutamiento y selección de personal operativo y ejecutivo
- Relaciones laborales y negociación sindical
- Administración de nómina y compensaciones
- Clima laboral y desarrollo organizacional
- Seguridad, higiene y atención a inspecciones
- Gestión de conflictos y desvinculaciones
- Trabajo con normativas STPS, IMSS, INFONAVIT, FONACOT
- SAP, Psycowin, AS400, Microsoft Office